【裁判字號】    89,易,1094
【裁判日期】    890713
【裁判案由】    竊盜
【裁判全文】
臺灣板橋地方法院刑事判決                        八十九年度易字第一○九四號
    公  訴  人  臺灣板橋地方法院檢察署檢察官
    被      告  乙○○
右列被告因贓物案件，經檢察官提起公訴（八十九年度偵字第三六五五號），本院判
決如左：
    主      文
乙○○收受贓物，累犯，處有期徒刑陸月，如易科罰金，以參佰元折算壹日。
    事      實
一、乙○○（原名蔡錦松，於民國八十八年六月十四日更名）曾有多次竊盜及違反麻
    醉藥品管理條例前科，最近一次，係於八十七年間因竊盜案件，經本院判處有期
    徒刑十月確定，於八十八年四月二十四日執行完畢，詎不知悛悔，明知綽號「阿
    賜」男子（真實姓名年籍不詳）所管領車牌號碼ＫＶ－五五三二號自用小貨車一
    輛（起訴書誤載為自用小客車，應予更正）係來路不明贓車（該自用小貨車係甲
    ○○所有，於八十八年十一月二十四日下午六時許，在臺北縣三峽鎮○○路恩主
    公醫院對面遭竊），竟於八十八年十二月初某日起（起訴書誤載為八十八年十二
    月二十日上午九時三十分許），在臺北縣三峽鎮○○路長福橋旁停車場，向「阿
    賜」借得前開車輛而收受之，供己代步之用；迨至八十八年十二月二十日晚間八
    時三十分許，駕駛前開贓車行經臺北縣石碇鄉○○村○○路口，為警查獲，並扣
    得前開贓車一輛（已發還被害人）及隨車不詳人所有鑰匙一支。
二、案經臺北縣警察局新店分局報請臺灣臺北地方法院檢察署檢察官呈由臺灣高等法
    院檢察署令轉臺灣板橋地方法院檢察署檢察官偵查起訴。
    理      由
一、訊之被告乙○○固不諱於八十八年十二月初某日，向綽號「阿賜」之人借得前開
    車輛而收受使用之，但矢口否認有何收受贓物犯行，辯稱：伊係因上山採檳榔需
    交通工具，而向「阿賜」借車，伊未曾過問車輛來源，亦未索取行車執照，不知
    該車是贓車云云；經查：車牌號碼ＫＶ－五五三二號自用小貨車係甲○○所有，
    於八十八年十一月二十四日下午六時許，在臺北縣三峽鎮○○路恩主公醫院對面
    失竊之事實，已據被害人甲○○指訴歷歷，且有贓物認領保管單及車輛竊盜、車
    牌失竊個別查詢報表以及汽車新領牌照登記書等存卷可稽，被告收受之車牌號碼
    ＫＶ－五五三二號自用小貨車確屬贓物無疑，被告就其借用收受該贓車之行為，
    雖以不知贓為辯，然汽車為價值不菲之交通工具，車主無償出借之對象，通常以
    親友故舊為限，俾降低肇事、耗損及索回不易等風險，借用車輛之人為免違規受
    罰及因駕駛贓車受累，亦會探詢車輛來歷並索取行車執照備查，被告既自承知悉
    駕車需攜行車執照備查，猶供認不曾向「阿賜」索取行車執照，亦未詢問車輛來
    源（見本院八十九年五月二十五日訊問筆錄），又辯稱借車時不知「阿賜」真實
    姓名，殊違常情甚明，所辯無贓物之認識，已難置信，況其辯稱借車目的係供採
    檳榔代步之用，亦與其於警訊中所述借車目的係為載運建材修復石碇老家云云（
    見臺灣臺北地方法院檢察署八十九年度偵字第四三三號偵查卷第四頁反面至第五
    頁）齟齬，益徵其辯解不實，綜上被告所辯，無非狡飾卸責之詞，不足採信，本
    件事證明確，被告犯行堪予認定。
二、核被告乙○○知贓而收受，係犯刑法第三百四十九條第一項之收受贓物罪。末查
    被告原名蔡錦松，於八十八年六月十四日更名，曾有多次竊盜及違反麻醉藥品管
    理條例前科，最近一次，係於八十七年間因竊盜案件，經本院判處有期徒刑十月
    確定，於八十八年四月二十四日執行完畢，有戶籍謄本及臺灣高等法院檢察署刑
    案紀錄簡覆表等在卷可憑，其於五年以內再犯上開有期徒刑以上之罪，為累犯，
    應加重其刑。爰審酌被告已有多次竊盜前科，仍因收受贓物再犯本罪，顯不知悛
    悔，不尊重他人財產權益，甚為可訾，應予非難，兼衡其收贓行為，增加被竊財
    物追回之困難，助長竊風，及所收受贓物價值非微，以及犯罪後態度等一切情狀
    ，量處如主文所示之刑，並諭知易科罰金之折算標準，資為懲儆。
三、扣案鑰匙一支，為前開贓車隨車之物，已據被告陳明，復查無事證足認為何人所
    有，且非違禁物，為免滋執行之疑難，是未予宣告沒收，附此敘明。
據上論結，應依刑事訴訟法第二百九十九條第一項前段，刑法第三百四十九條第一項
、第四十七條、第四十一條，罰金罰鍰提高標準條例第一條前段、第二條，判決如主
文。
本案經檢察官曾文鐘到庭執行職務。
中       華       民       國     八十九    年     七     月    十三    日
                              臺灣板橋地方法院刑事第六庭
                                  法      官  蔡  新  毅
右正本證明與原本無異。
如不服本判決，應於判決送達後十日內，向本院提出上訴狀，上訴於臺灣高等法院。
                                  法院書記官  謝  麗  秋
中       華       民       國     八十九    年     七     月    十三    日
【附錄本案論罪科刑法條全文】
刑法第三百四十九條：
收受贓物者，處三年以下有期徒、拘役或五百元以下罰金。
搬運、寄藏、故買贓物或為牙保者，處五年以下有期徒刑、拘役或科或併科一千元以
下罰金。
因贓物變得之財物，以贓物論。


司法院資訊處製作；財團法人民間司法改革基金會備份。
